臺灣士林地方法院民事簡易判決
                                  111年度士簡字第1554號
原      告  明台產物保險股份有限公司

法定代理人  松延洋介


訴訟代理人  童政宏  
被      告  楊鈞琅  
上列當事人間侵權行為損害賠償事件，本院於民國111年11月23
日言詞辯論終結，本院判決如下：
    主  文
被告應給付原告新臺幣貳萬玖仟玖佰捌拾參元，及自民國一百一
十一年十一月一日起至清償日止，按年息百分之五計算之利息。
原告其餘之訴駁回。
訴訟費用新臺幣壹仟壹佰壹拾元，其中新臺幣參佰參拾元由被告
負擔，餘由原告負擔。
本判決原告勝訴部分得假執行。
    事實及理由要領
一、按因侵權行為涉訟者，得由行為地之法院管轄，民事訴訟法
    第15條第1項定有明文；查本件原告主張之侵權行為地為臺
    北市士林區，本院自有管轄權。又被告經合法通知，未於言
    詞辯論期日到場，且無民事訴訟法第386條所列各款情事，
    爰依原告之聲請，由其一造辯論而為判決。
二、原告起訴主張：被告於民國109年11月22日下午2時50分許駕
    駛車牌號碼000-0000號車（下稱A車），行經臺北市○○區○○○
    路0段000號前時，因疏未注意車前狀況，而撞擊原告承保之
    訴外人周貴玉所有並由其駕駛之車牌號碼000-0000號車（下
    稱B車），致B車受有損害，因B車曾向原告投保車體損失險
    ，事故發生時尚在保險期間內，原告業依保險契約賠付該車
    之必要修復費用，共計新臺幣（下同）100900元（其中工資
    費用：11100元，烤漆費用：11000元，零件費用：78800元
    ），並依保險法第53條之規定取得代位求償權，爰依侵權行
    為損害賠償及保險代位請求權之法律關係提起本件訴訟，並
    聲明被告應給付原告100900元，及自起訴狀繕本送達翌日起
    至清償日止，按年息百分之五計算之利息。
三、得心證之理由:
　㈠按因故意或過失，不法侵害他人之權利者，負損害賠償責任
    ；又汽車、機車或其他非依軌道行駛之動力車輛，在使用中
    加損害於他人者，駕駛人應賠償因此所生之損害；又不法毀
    損他人之物者，被害人得請求其物因毀損所減少之價額，民
    法第184條第1項前段、第191條之2、第196條分別定有明文
    。次按，物被毀損時，被害人除得依民法第196條請求賠償
    外，並不排除民法第213條至第215條之適用；另依民法第19
    6條請求賠償物被毀損所減少之價額，得以修復費用為估定
    之標準，但以必要者為限（例如：修理材料以新品換舊品，
    應予折舊），最高法院77年度第9次民事庭會議決議參照。
    末按，被保險人因保險人應負保險責任之損失發生，而對於
    第三人有損失賠償請求權者，保險人得於給付賠償金額後，
    代位行使被保險人對於第三人之請求權；但其所請求之數額
    ，以不逾賠償金額為限，保險法第53條第1項亦有明文。
　㈡經查：原告主張之事實，業據其提出與其所述相符之行車執
    照、駕駛執照、汽車保險單、現場照片、車損照片、當事人
    登記聯單、臺北市政府警察局道路交通事故現場圖、初步分
    析研判表、東益汽車工作單、估價單、統一發票、汽車險理
    賠申請書、汽車險賠款同意書、肇事處理報告、理賠計算書
    等影本為證，並有本院依職權向臺北市政府警察局調取之道
    路交通事故現場圖、補充資料表、A3類道路交通事故調查紀
    錄表、當事人登記聯單、現場照片等肇事資料在卷可稽，而
    被告經合法通知無正當理由未到場，亦未提出書狀為任何具
    體的聲明及陳述，應堪信原告之主張為真實，是原告本於上
    開法律規定，請求被告賠償B車修復費用，尚屬有據。又原
    告主張B車之修復費用100900元，雖有上開估價單及統一發
    票為據，然原告承保之上開車輛係103年11月出廠，此有該
    車行照影本附卷可稽，且前開車輛修復之費用包括零件7880
    0元，衡以本件車輛有關零件部分之修復，既以新零件更換
    被損害之舊零件，則在計算損害賠償額時，自應將零件折舊
    部分予以扣除，而依行政院所發佈之固定資產耐用年數表及
    固定資產折舊率表，小客車之耐用年數為5年，依定率遞減
    法每年折舊千分之369，惟折舊累積總和不得超過該資產成
    本原額之十分之九，參酌營利事業所得稅查核準則第95條第
    6項規定：「固定資產提列折舊採用平均法、定率遞減法或
    年數合計法者，以1年為計算單位，其使用期間未滿1年者，
    按實際使用之月數相當於全年之比例計算之，不滿1月者，
    以1月計」，則B車自出廠日至發生本件交通事故之日即109
    年11月22日止，已使用5年，則就B車輛之更換零件部分所得
    請求被告賠償之範圍，扣除折舊後之費用估定為7883元（計
    算方式詳如附表），加上其餘非屬零件之工資費用22100元
    ，合計原告得向被告請求之車輛修復費用應為29983元（即7
    883＋22100＝29983）。
　㈢又給付無確定期限者，債務人於債權人得請求給付時，經其
    催告而未為給付，自受催告時起，負遲延責任；其經債權人
    起訴而送達訴狀，或依督促程序送達支付命令，或為其他相
    類之行為者，與催告有同一之效力；又遲延之債務，以支付
    金錢為標的者，債權人得請求依法定利率計算之遲延利息；
    又應付利息之債務，其利率未經約定，亦無法律可據者，週
    年利率為百分之五，民法第229條第2項、第233條第1項前段
    、第203條分別定有明文。查本件請求被告給付侵權行為損
    害賠償事件，未經原告舉證證明定有期限，應認屬未定期限
    債務，依上開規定，被告應自受催告時起始負遲延責任，而
    本件起訴狀繕本，業於111年10月31日送達於被告之住所，
    此有送達證書附卷可參，是原告就上揭所得請求之金額，尚
    得請求自起訴狀繕本送達生效之翌日即111年11月1日起至清
    償日止，按年息百分之五計算之利息。從而，原告依上開法
    律關係，求為判決如主文第1項所示，為有理由，應予准許
    ，逾此範圍之請求，為無理由，應予駁回。
四、本件係就民事訴訟法第427條第1項適用簡易程序所為被告部
    分敗訴之判決，依同法第389條第1項第3款規定，應依職權
    就原告勝訴部分宣告假執行，並依同法第79條之規定職權確
    定訴訟費用額為1110元（第一審裁判費），其中330元應由
    被告負擔，餘由原告負擔。
中　　華　　民　　國　　111 　年　　12　　月　　 7 　 日
                  士林簡易庭  法  官  黃雅君
　　　　　　　　　
以上正本係照原本作成。
如不服本判決，應於判決送達後20日內，向本院提出上訴狀並應
記載上訴理由，如於本判決宣示後送達前提起上訴者，應於判決
送達後20日內補提上訴理由書（須附繕本）。
中　　華　　民　　國　　111 　年　  12　　月　　 7　　日
                              書記官  吳俊明
附表
折舊時間           金額
第1年折舊值        78,800×0.369=29,077
第1年折舊後價值    78,800-29,077=49,723
第2年折舊值        49,723×0.369=18,348
第2年折舊後價值    49,723-18,348=31,375
第3年折舊值        31,375×0.369=11,577
第3年折舊後價值    31,375-11,577=19,798
第4年折舊值        19,798×0.369=7,305
第4年折舊後價值    19,798-7,305=12,493
第5年折舊值        12,493×0.369=4,610
第5年折舊後價值    12,493-4,610=7,883